ru: Спортивные товары > Активный отдых на открытом воздухе > Рыбалка > Живая наживка: Живые ракообразные; Живые насекомые и личинки; Живец (малек); Живые черви
vi: Dụng cụ thể thao > Giải trí ngoài trời > Câu cá > Mồi câu sống: Động vật giáp xác sống; Côn trùng & ấu trùng sống; Cá tuế & cá mút đá sống; Giun sống
da: Sportsartikler > Friluftsliv > Fiskeri > Levende madding: Levende krebsdyr; Levende insekter og larver; Levende agnfisk; Levende orme
sl-SI: Športna oprema > Rekreacija na prostem > Ribolov > Živa vaba: Živi raki; Žive žuželke in ličinke; Žive žuželke in ličinke; Živi črvi
nb: Sportsutstyr > Friluftsliv > Fisking > Levende agn: Levende krepsdyr; Levende insekter og larver; Levende agnfisk; Levende mark
en: Sporting Goods > Outdoor Recreation > Fishing > Live Bait: Live Crustaceans; Live Insects & Larvae; Live Minnows & Suckers; Live Worms
ro-RO: Articole sportive > Recreere în aer liber > Pescuit > Momeală vie: Crustacee vii; Insecte și larve vii; Pești vii mici; Viermi vii
pl: Sprzęt sportowy > Rekreacja na świeżym powietrzu > Rybołówstwo > Żywa przynęta: Żywe skorupiaki; Żywe owady i larwy; Żywe rybki na przynętę; Żywe robaki
lt-LT: Sporto prekės > Poilsis lauke > Žvejyba > Gyvas masalas: Gyvi vėžiagyviai; Gyvi vabzdžiai ir lervos; Gyvi ešeriai ir žuvys; Gyvi kirminai
hr-HR: Sportska oprema > Rekreacija na otvorenom > Ribolov > Živi mamac: Živi rakovi; Živi insekti i ličinke; Živi kederi i ribe; Živi crvi
sv: Sportartiklar > Utomhusaktiviteter > Fiske > Levande bete: Levande kräftdjur; Levande insekter och larver; Levande betesfisk; Levande maskar
hu: Sportszerek > Szabadtéri kikapcsolódás > Horgászat > Élő csali: Élő rákfélék; Élő rovarok és lárvák; Élő kishalak és csalihalak; Élő giliszták és férgek
fr: Équipements sportifs > Loisirs de plein air > Pêche > Appâts vivants: Crustacés vivants; Insectes et larves vivants; Vairons et ménés vivants; Vers vivants
th: อุปกรณ์กีฬา > สันทนาการกลางแจ้ง > การตกปลา > เหยื่อเป็น: ครัสเตเชียนมีชีวิต; แมลงและตัวอ่อนมีชีวิต; ปลาซิวและปลาซักเกอร์มีชีวิต; หนอนมีชีวิต
ko: 스포츠용품 > 야외 레크레이션 > 낚시 > 산 미끼: 살아있는 갑각류; 살아있는 곤충 및 유충; 살아있는 피라미 및 미꾸라지류; 살아있는 지렁이
pt-PT: Artigos de desporto > Atividades recreativas no exterior > Pesca > Isco vivo: Crustáceos vivos; Insetos e larvas vivos; Peixes-isco vivos; Minhocas vivas
de: Sportartikel > Outdoor-Aktivitäten > Angeln > Lebendköder: Lebende Krebstiere; Lebende Insekten & Larven; Lebende Köderfische; Lebende Würmer
tr: Spor Malzemeleri > Açık Hava Etkinlikleri > Balıkçılık > Canlı Yemler: Canlı kabuklular; Canlı böcekler ve larvalar; Canlı gümüş ve emici balıklar; Canlı solucanlar
nl: Sportartikelen > Buitenrecreatie > Vissen > Levend aas: Levende schaaldieren; Levende insecten en larven; Levende aasvissen; Levende wormen
fi: Urheilutarvikkeet > Ulkoharrasteet > Kalastus > Elävät syötit: Elävät äyriäiset; Elävät hyönteiset ja toukat; Elävät täkykalat; Elävät madot
pt-BR: Artigos esportivos > Atividades ao ar livre > Pesca > Isca viva: Crustáceos vivos; Insetos e larvas vivas; Peixes pequenos e lambaris vivos; Minhocas vivas
ja: スポーツ用品 > 屋外レクリエーション > 釣り > 生餌: 活きエサ (甲殻類); 活きエサ (昆虫・幼虫); 活きエサ (小魚); 活きエサ (虫)
el: Αθλητικά είδη > Υπαίθριες δραστηριότητες αναψυχής > Ψάρεμα > Ζωντανό δόλωμα: Ζωντανά καρκινοειδή; Ζωντανά έντομα & προνύμφες (σκουλήκια); Ζωντανά μικρόψαρα; Ζωντανά σκουλήκια
zh-TW: 體育用品 > 室外休閒 > 釣魚 > 魚餌: 活甲殼類; 活昆蟲與幼蟲; 活小魚與吸口魚; 活蟲
it: Articoli sportivi > Ricreazione outdoor > Pesca > Esche vive: Crostacei vivi; Insetti e larve vive; Piccoli pesci esca vivi; Vermi vivi
bg-BG: Спортни стоки > Спортни занимания на открито > Риболов > Жива стръв: Живи ракообразни; Живи насекоми и ларви; Живи рибки; Живи червеи
es: Equipamiento deportivo > Actividades al aire libre > Pesca > Cebos vivos: Crustáceos vivos; Insectos y larvas vivos; Pececillos y peces ventosa vivos; Gusanos vivos
cs: Sportovní potřeby > Outdoorové aktivity > Rybaření > Živá návnada: Živí korýši; Živý hmyz a larvy; Živé nástražní rybky; Živí červi
zh-CN: 体育用品 > 户外休闲 > 钓鱼 > 活钓饵: 活甲壳类动物; 活昆虫和幼虫; 活小鱼和吸口鱼饵; 活虫饵
sk-SK: Športový tovar > Exteriérové rekreakčné športy > Rybolov > Živá návnada: Živé kôrovce; Živý hmyz a larvy; Živé rybky a prísavky; Živé červy